【裁判字號】    98,易,1914
【裁判日期】    980819
【裁判案由】    竊盜
【裁判全文】
臺灣板橋地方法院刑事判決              98年度易字第1914號
公  訴  人  臺灣板橋地方法院檢察署檢察官
被      告  乙○○
上列被告因竊盜案件，經檢察官提起公訴（98年度偵字第17147
號），被告於本院準備程序進行中，就被訴之事實為有罪之陳述
，經告知其簡式審判程序之旨，並聽取當事人之意見後，裁定進
行簡式審判程序，判決如下：
    主     文
乙○○所犯如附表各編號所示之罪，均累犯，各處如附表各編號
所示之刑。應執行有期徒刑貳年伍月，如易科罰金，以新台幣壹
仟元折算壹日。並於刑之執行前，令入勞動場所強制工作年。
    事  實
一、乙○○於民國81年間因竊盜等案件，經臺灣桃園地方法院以
    81年度易字第902號刑事判決判處有期徒刑6月（違反麻醉藥
    品管理條例部分）、1年6月（竊盜部分）（下稱第一案）；
    又因竊盜案件，經臺灣板橋地方法院判決判處有期徒刑1年6
    月，經臺灣高等法院（下稱臺高院）以82年度上易字第80號
    刑事判決上訴駁回確定（下稱第二案）；其間於81年間因強
    盜案件，經臺高院判以81年上易字第4611號判決判處有期徒
    刑5年6月（下稱第三案）；再於84年間因竊盜案件，經板橋
    地院以84年度易字第505號刑事判決判處有期徒刑6月（下稱
    第四案）。上開第一案、第三案，經臺灣臺北地方法院以83
    年度聲字第1134號裁定定應執行有期徒刑7年，再接續執行
    前開第二案、第四案，於90年6月5日縮短刑期假釋出監。嗣
    經撤銷假釋，於94年4月10日入監執行殘餘刑期有期徒刑4年
    5月8日，並接續執行其因竊盜案件經板橋地院以91年度板簡
    字第707號判處有期徒刑5月、因搶奪案件另經板橋地院以94
    年度易緝字第61號判決判處有期徒刑10月、因竊盜及偽造文
    書案件復經板橋地院以94年簡字第3074號判決判處有期徒刑
    6 月及5 月，並經減刑確定而於97年11月6 日因縮刑期滿執
    行完畢。猶不知悔改，意圖為自己不法之所有，自98年5 月
    6 日12時34分許至98年6 月20日13時45分止，分別於如附表
    所示之時間、地點，以附表所示之方式，竊取庚○○、丁○○、己○○、甲○○、子○○、辛○○、戊○○、癸○○、
    丙○○、壬○○等人之財物（各次行竊之具體時地、竊取方
    式及竊得財物均詳如附表所示，侵入建築物之部分均未據告
    訴），得手後逃逸或因被發現而未遂。嗣經警據報前往調閱
    現場監視器錄影帶畫面，因而循線查悉上情。
二、案經丁○○、癸○○、丙○○訴由臺北縣政府警察局土城分
    局移送臺灣板橋地方法院檢察署檢察官偵查起訴。
    理  由
一、按被告以外之人於審判外之言詞或書面陳述，除法律有規定
    者外，不得作為證據；又被告以外之人於審判外之陳述，雖
    不符合同法第159 條之1 至第159 條之4 之規定，但經當事
    人於審判程序同意作為證據，法院審酌該言詞陳述或書面陳
    述作成時之情況，認為適當者，亦得為證據。當事人、代理
    人或辯護人於法院調查證據時，知有第159 條第1 項不得為
    證據之情形，而未於言詞辯論終結前聲明異議者，視為有前
    項之同意，刑事訴訟法第159 條第1 項及第159 條之5 分別
    定有明文。查本判決下列所引用之被告以外之人於審判外之
    陳述（包含書面陳述），雖屬傳聞證據，惟當事人於原審及
    本院審理中均表示同意作為證據方法而不予爭執，且迄至言
    詞辯論終結前亦未再聲明異議，本院審酌上開證據資料製作
    時之情況，尚無違法不當及證明力明顯過低之瑕疵，亦認為
    以之作為證據應屬適當，故揆諸前開規定，爰逕依刑事訴訟
    法第159 條之5 規定，認前揭證據資料均有證據能力，先予
    敘明。至證明被告犯罪事實之非供述證據，查無違反法定程
    序取得之情，依同法第158 條之4 規定反面解釋，亦具證據
    能力。
二、上揭犯罪事實，業據被告乙○○於警、偵訊及審理時均坦承
    不諱，核與證人即附表所示被害人證述之情節相符，復有報
    案資料、翻拍監視器畫面照片在卷可稽，足認被告自白與事
    實相符，堪可採信。其犯行事證明確，洵堪認定。
三、核被告所為附表編號1 至9 部分，均係犯刑法第320 條第1
    項之竊盜罪，其所為附表10部分係犯同條第3 項、第1 項之
    竊盜未遂罪。被告所犯上開10罪間，犯意各別，行為互殊，
    應予分論併罰。被告曾受有期徒刑之執行完畢，有刑案資料
    查註紀錄表1 份在卷可參，其於5 年以內故意再犯本件有期
    徒刑以上之罪，為累犯，應依刑法第47條第1 項之規定加重
    其刑。另被告就附表10部分所為，其已著手竊盜行為之實行
    ，因尚未竊得財物即為被害人壬○○發覺而未遂，為未遂犯
    ，爰依刑法第25條第2 項之規定減輕其刑，就附表10之部分
    ，並先加後減之。爰審酌被告不思正常工作以取得錢財，因
    貪圖一己之私利而為本案如附表所示竊盜犯行，衡其犯罪動
    機、目的、手段、所生危害及犯罪後坦承犯行，分別量處如
    附表所示之刑，並定其應執行之刑，及均諭知易科罰金之折
    算標準，以資懲儆。公訴人雖以被告多次竊盜紀錄，正值壯
    年，不思正途，復為本件多起竊盜案件，嚴重危害社會治安
    ，顯有犯罪習慣，僅藉刑之執行實不足以徹底根絕惡性，請
    從重量處有期徒刑6 年云云，惟本院認刑之宣告須符合刑責
    之比例，被告並未持任何兇器，均係進入公司行號趁被害人
    不注意之際行竊，手段侵害性並非重大以宣告如附表所示之
    刑足資懲儆。
四、按「十八歲以上之竊盜犯、贓物犯，有犯罪之習慣者，得於
    刑之執行前，令入勞動場所強制工作。」竊盜犯贓物犯保安
    處分條例第3條第1項定有明文。而保安處分係針對受處分人
    將來之危險性所為之處置，以達教化、治療之目的，為刑罰
    之補充制度。我國現行刑法採刑罰與保安處分雙軌制，係在
    維持行為責任之刑罰原則下，為協助行為人再社會化之功能
    ，以及改善行為人潛在之危險性格，期能達成根治犯罪原因
    、預防犯罪之特別目的。是保安處分中之強制工作，旨在對
    嚴重職業性犯罪及欠缺正確工作觀念或無正常工作因而犯罪
    者，強制其從事勞動，學習一技之長及正確之謀生觀念，使
    其日後重返社會，能適應社會生活。竊盜犯贓物犯保安處分
    條例第3條第1項規定，即係本於保安處分應受比例原則之規
    範，使保安處分之宣告，與行為人所為行為之嚴重性、行為
    人所表現之危險性及對於行為人未來行為之期待性相當之意
    旨而制定，而由法院視行為人之危險性格，決定應否令入勞
    動處所強制工作，以達預防之目的（最高法院91年度台上字
    第4625號判決意旨參照）。查被告有如事實欄所載之竊盜犯
    罪紀錄及執行情形，有本院被告前案紀錄表在卷可參，且被
    告並已行前先執行強制工作，於執行完畢後，98年間又復犯
    竊盜罪，有前紀錄表可稽，可見被告多次涉犯竊盜罪，入監
    執行完畢出獄不久，即再犯多次竊盜罪，顯見被告確有犯罪
    習慣，且被告正值壯年，身強力壯，身手矯健，竟不思洗心
    革面，依己力尋求正當工作獲取報酬，一再重蹈覆轍，顯無
    從期待被告能改正竊取他人財物之習慣，又其工作無著，且
    有犯罪習慣，為使被告習得將來適應社會生活所需之技能，
    避免再以行竊方式圖得生活所需，爰依竊盜犯贓物犯保安處
    分條例第3 條第1 項之規定，諭知於刑之執行前，令入勞動
    場所強制工作，以資矯治。按竊盜犯贓物犯保安處分條例第
    3 條第1 項已刪除第1 款、第2 款之規定，公訴人就此法條
    顯係贅引。
據上論斷，應依刑事訴訟法第299 條第1 項前段，刑法第320 條
第1 項、第47條第1 項、第51條第5 款、第41條第1 項，刑法施
行法第1 條之1 ，竊盜犯贓物犯保安處分條例第3 條第1 項、第
4條 、第5 條，判決如主文。
本案經檢察官賴建如到庭執行職務。
中    華    民    國    98    年    8     月    19    日
                       刑事第三庭  法 官  徐子涵
上列正本證明與原本無異。
如不服本判決，應於判決送達後10日內敘明上訴理由，向本院提
出上訴狀 (應附繕本) ，上訴於臺灣高等法院。其未敘述上訴理
由者，應於上訴期間屆滿後20日內向本院補提理由書「切勿逕送
上級法院」。
                                   書記官  張桐嘉
中    華    民    國    98    年    8     月    20    日
附錄本案參考法條全文
中華民國刑法第320條（普通竊盜罪、竊佔罪）
意圖為自己或第三人不法之所有，而竊取他人之動產者，為竊盜
罪，處5年以下有期徒刑、拘役或5百元以下罰金。
意圖為自己或第三人不法之利益，而竊佔他人之不動產者，依前
項之規定處斷。
前二項之未遂犯罰之。
附表：
├───────────────────────────────────────
│ 編號│時間      │  地點      │竊取方式      │竊得財物      │被害人/ │備註
│     │          │            │              │              │是否告訴│
├───────────────────────────────────────
│  一 │97年5月6日│臺北縣土城市│趁中午休息時間│庚○○所有之黑│庚○○/ │
│     │12時50分許│亞洲路108巷 │，無人看管之際│色皮夾一個（內│未提竊盜│
│     │          │8號工廠內   │，侵入前開處所│有現金新臺幣（│告訴    │
│     │          │            │竊取          │下同）5,000 元│        │
│     │          │            │              │、身分證、駕行│        │
│     │          │            │              │照、健保卡、金│        │
│     │          │            │              │融卡3 張、信用│        │
│     │          │            │              │卡2張）       │        │
├───────────────────────────────────────
│  乙○○竊盜，處有期徒刑肆月，如易科罰金，以新臺幣壹仟元
│  折算壹日
├───────────────────────────────────────
│  二 │97年5月6日│臺北縣土城市│趁無人注意之際│丁○○皮包一個│丁○○/ │
│     │12時50分許│承天路4巷2之│，侵入前開處所│（內有身分證、│提竊盜告│
│     │          │16號1樓     │竊取          │駕照、金融卡3 │訴      │
│     │          │            │              │張、學生證、MP│        │
│     │          │            │              │3一臺、現金100│        │
│     │          │            │              │元）          │        │
├─────────────────────────────────────
│  乙○○竊盜，處有期徒刑肆月，如易科罰金，以新臺幣壹仟元
│  折算壹日
├───────────────────────────────────────
│  三 │98年5月11 │臺北縣土城市│同上          │己○○所有之背│己○○/ │
│     │日13時許  │中央路3段126│              │包一個（內有信│未提竊盜│
│     │          │巷34號1樓   │              │用卡4 張、金融│告訴    │
│     │          │            │              │卡、提款卡、汽│        │
│     │          │            │              │機車駕照、健保│        │
│     │          │            │              │卡、手機、現金│        │
│     │          │            │              │6,400元）     │        │
├─────────────────────────────────────────
│  乙○○竊盜，處有期徒刑參月，如易科罰金，以新臺幣壹仟元
│  折算壹日
│
├───────────────────────────────────────
│  四 │98年5月19 │臺北縣土城市│趁乙○○所有車│甲○○之行動電│甲○○/ │
│     │日12時25分│學府路2段37 │牌號碼2261-MF │話手機1 支、身│未提竊盜│
│     │許        │之9號前     │號自用小客車車│分證、汽機車駕│告訴    │
│     │          │            │竊未關，無人看│照、機車行照、│        │
│     │          │            │管之際，徒手竊│健保卡        │        │
│     │          │            │取            │              │        │
├───────────────────────────────────────
│  乙○○竊盜，處有期徒刑參月，如易科罰金，以新臺幣壹仟元
│  折算壹日
├───────────────────────────────────────
│  五 │98年5月20 │臺北縣土城市│趁無人看管之際│子○○所有之項│子○○/ │    │
│     │日14時許  │福祥街62號  │，侵入前開處所│鍊2 條、鑽石戒│未提竊盜│    │
│     │          │            │竊取          │只3 個、珍珠戒│告訴    │    │
│     │          │            │              │只1個，現金5萬│        │    │
│     │          │            │              │元、郵局存款簿│        │    │
│     │          │            │              │、印鑑章、提款│        │    │
│     │          │            │              │卡、身分證4 張│        │    │
│     │          │            │              │、健保卡4張   │        │    │
├────────────────────────────────────────
│  乙○○竊盜，處有期徒刑參月，如易科罰金，以新臺幣壹仟元
│  折算壹日
├──────────────────────────────────────
│  六 │98年5月20 │臺北縣土城市│同上          │辛○○所有包包│辛○○/ │
│     │日9時30分 │明德路2段213│              │一個（內有提款│未提竊盜│
│     │許        │號          │              │卡3 張、駕照、│告訴    │
│     │          │            │              │身分證、手機2 │        │
│     │          │            │              │支、現金600 元│        │
│     │          │            │              │鑰匙）        │        │    │
├───────────────────────────────────────
│  乙○○竊盜，處有期徒刑參月，如易科罰金，以新臺幣壹仟元
│  折算壹日
├────────────────────────────────────────
│  七 │98年6月10 │臺北縣土城市│趁中午休息時間│張佩妤所有皮包│戊○○/ │    │
│     │日12時50分│裕生路83巷35│，無人注意之際│一個（內有身分│未提竊盜│    │
│     │許        │號          │，侵入前開處所│證1張、健保卡1│告訴    │    │
│     │          │            │竊取          │張、隨身碟1 個│        │    │
│     │          │            │              │、現金2,000 元│        │    │
│     │          │            │              │）            │        │    │
├────────────────────────────────────────
│  乙○○竊盜，處有期徒刑參月，如易科罰金，以新臺幣壹仟元
│  折算壹日
├───────────────────────────────────────
│  八 │98年6月10 │臺北縣土城市│同上          │癸○○所有皮包│癸○○/ │    │
│     │日12時50分│裕生路83巷35│              │一個（內有身分│提竊盜告│    │
│     │許        │號          │              │證、健保卡、信│訴      │    │
│     │          │            │              │用卡3 張、提款│        │    │
│     │          │            │              │卡2張、現金1,7│        │    │
│     │          │            │              │00元及隨身碟 1│        │    │
│     │          │            │              │個）          │        │    │
├─────────────────────────────────────── ┘
│  乙○○竊盜，處有期徒刑參月，如易科罰金，以新臺幣壹仟元
│  折算壹日
├───────────────────────────────────────
│  九 │98年6月10 │臺北縣土城市│同上          │丙○○所有皮包│丙○○/ │    │
│     │日12時50分│裕生路83巷35│              │一個（內有身分│提竊盜告│    │
│     │許        │號          │              │證、健保卡、提│訴      │    │
│     │          │            │              │款卡、現金 700│        │    │
│     │          │            │              │元及鑰匙）    │        │    │
├────────────────────────────────────────
│  乙○○竊盜，處有期徒刑參月，如易科罰金，以新臺幣壹仟元
│  折算壹日
├───────────────────────────────────────
│  十 │98年6月20 │臺北縣土城市│趁無人看管之際│無            │壬○○/ │    │
│     │日13時45分│中央路1段205│，侵入前開處所│              │未提竊盜│    │
│     │許        │號          │竊取壬○○所有│              │告訴    │    │
│     │          │            │之包包一個，得│              │        │    │
│     │          │            │手後欲離開之際│              │        │    │
│     │          │            │，適為壬○○發│              │        │    │
│     │          │            │現而未遂      │              │        │    │
├────────────────────────────────────────
│                                                                               │
│  乙○○竊盜未遂，處有期徒刑參月，如易科罰金，以新臺幣                         │
│  壹仟折算壹日                                                                 │
└────────────────────────────────────────


司法院資訊處製作；財團法人民間司法改革基金會備份。
